【裁判字號】    99,易,202
【裁判日期】    990719
【裁判案由】    竊盜
【裁判全文】
臺灣士林地方法院刑事判決
公  訴  人  臺灣士林地方法院檢察署檢察官
被      告  己○○
            丁○○
上列被告等因竊盜案件，經檢察官提起公訴（99年度偵字第6767
號），其等於準備程序就犯罪事實均為全部有罪之陳述，本院裁
定裁定行簡式審判程序，並判決如下：
        主  文
己○○犯如附表一所示之五罪，各處如附表一所示之主刑及從刑
。應執行有期徒刑壹年捌月，如易科罰金，以新臺幣壹仟元折算
壹日。扣案之夾克外套壹件、手提袋壹個均沒收。
丁○○犯如附表一編號四、五所示之二罪，各處如附表一編號四
、五所示之主刑及從刑。應執行有期徒刑肆月，如易科罰金，以
新臺幣壹仟元折算壹日。扣案之夾克外套壹件、手提袋壹個均沒
收。
        事實及理由
一、本件犯罪事實，除起訴書犯罪事實欄一關於前科紀錄之記載
    補充為：（一）己○○前於民國（下同）97年間因竊盜案件
    ，經本院以98年度易字第264 號判決判處有期徒刑6 月確定
    ，於98年12月13日縮刑期滿執行完畢。（二）丁○○前於94
    年間因施用毒品案件，經本院以94年度士簡字第659 號判決
    判處有期徒刑4 月確定，於94年8 月26日易科罰金執行完畢
    等語外，其餘均引用起訴書之記載（詳如附件）。
二、本件被告己○○、丁○○所犯均係刑法第320 條第1 項之罪
    ，為死刑、無期徒刑、最輕本刑為3 年以上有期徒刑以外之
    罪，亦非屬高等法院管轄之第一審案件，其於準備程序進行
    中，先就被訴事實為有罪之陳述，經法官告知簡式審判程序
    之旨，並聽取檢察官之意見後，依刑事訴訟法第273 條之1
    第1 項、第27 3條之2 等規定，裁定進行簡式審判程序，且
    不受同法關於證據能力認定規定及調查方式之限制，合先敘
    明。
三、得心證之理由
（一）被告己○○、丁○○於警偵訊及本院審理時均坦承不諱。
（二）證人即共同被告丁○○警偵訊之證述（偵查卷第14至22、
      105 至106 、119 至122 、145 至147 頁）。
（三）證人即共同被告對於被告己○○警偵訊之證述（偵查卷第
      25至32、103 至104 頁）
（四）證人即被害人乙○○（基隆仁三店）警詢之證述（偵查卷
      第33至34頁）。
（五）證人即被害人庚○○（基隆東明店）警詢之證述（偵查卷
      第35至36頁）。
（六）證人即被害人甲○○（新莊輔大店）警詢之證述（偵查卷
      第37至38頁）。
（七）證人即被害人戊○○（臺中大墩店）警詢之證述（偵查卷
      第39至40頁）。
（八）證人即被害人丙○○（臺中文華店）警詢之證述（偵查卷
      第42至43頁）。
（九）搜索扣押筆錄、扣押物品目錄表、扣押物品清單（偵查卷
      第47至49、52至54、149 至152 頁）。
（十）監視錄影翻拍照片、OM-6031 號車輛行經路線照片、扣案
      物品照片、現場照片（偵查卷第69至86頁）。
（十一）全聯福利中心營業點索引（偵查卷第87頁）。
（十二）內政部警政署刑事警察局99年5 月26日刑紋字第099006
        7484號鑑定報告（臺中河南路店）（偵查卷第189 至19
        3 頁）。
四、論罪科刑
（一）核被告己○○就起訴書附表編號一至五部分；被告丁○○
      就起訴書附表編號四至五部分所犯均係犯刑法第320 條第
      1 項之普通竊盜罪，又被告己○○、丁○○就起訴書附表
      編號四、五所示之犯行有犯意聯絡與行為分擔，均應論以
      共同正犯。另被告己○○就起訴書附表編號一至五所犯之
      5 罪；被告丁○○就起訴書附表編號四至五所犯之2 罪，
      因犯罪時間、地點不同，侵害法益有別，犯罪手段互異，
      應係基於各別犯意而為之，故均應分論併罰之。
（二）其次，被告己○○、丁○○各有前開所載之前科紀錄，此
      有臺灣高等法院被告前案紀錄表及臺灣士林地方法院檢察
      署刑案資料查註紀錄表各2 件在卷可按，其等受有期徒刑
      執行完畢後5 年內故意再犯本件有期徒刑以上之罪，均為
      累犯，依法應分別加重其刑。
（三）爰審酌被告2 人正值青壯，四肢健全，被告己○○為國中
      畢業，被告丁○○乃高中畢業之教育程度（參見2 人警詢
      筆錄），竟不思憑己力賺取所需，因一時經濟窘迫，貪圖
      不法利益而竊取他人物品，出售牟利，無視他人所有權，
      惡性非輕，復考量被告己○○曾於92年8 月25日起至94年
      6 月20日止多次竊盜，經臺灣板橋地方法院以93年度簡上
      字第470 號判決判處有期徒刑2 年6 月確定，又於97年5
      月3 日因竊盜案件，經臺灣臺北地方法院以97年度簡上字
      第312 號判決判處有期徒刑4 月確定，被告丁○○則無竊
      盜之前科紀錄等素行，此有判決書及前開臺灣高等法院被
      告前案紀錄表在卷可稽，兼衡其等犯罪手段尚屬平和，所
      竊物品價值非鉅，犯罪地點均係由被告己○○謀議並下手
      竊盜，得手物品均歸己○○出售牟利，被告丁○○僅擔任
      駕駛接應之主從關係、參與程度，暨犯後坦承犯行，態度
      尚佳等一切情狀，認蒞庭檢察官對被告己○○、丁○○分
      別具體求處有期徒刑1 年以上、6 月以上，罪刑尚非相當
      ，爰分別量處如主文所示之刑，並分別諭知易科罰金折算
      標準及定應執行刑，較為妥適。
（四）至扣案如附表二所示之物品，其中編號1 、2 分別係被告
      丁○○、己○○所有供犯本案所用之物，業據被告2 人於
      本院審理時供明在卷，均應宣告沒收。至編號3 至4 所示
      之物品雖均為被告己○○所有之物品，然編號3 之手提袋
      係黑色、背帶為鑲紅邊之側背包，與其犯案時所使用之灰
      綠色、背帶亦為灰綠色之側背包明顯不同，此有監視錄影
      翻拍照片及扣案物品照片可資佐證（偵查卷第69、71、73
      、86頁），被告己○○亦於本院審理時供稱：犯案時所使
      用之鴨舌帽、側背袋均於起訴書附表五犯案後遺失，此部
      分扣案物非本案使用之物品等語明確（本院卷第44頁），
      此外，並無其他積極證據可資證明編號3 、4 之物係供犯
      罪所用之物，故均不為沒收之諭知，附此敘明。
五、強制工作部分
（一）按18歲以上之竊盜犯、贓物犯，有犯罪之習慣者，得於刑
      之執行前，令入勞動場所強制工作；又應執行之刑未達1
      年以上者，不適用之，竊盜犯贓物犯保安處分條例第3 條
      第1 項、第2 條第4 項定有明文，次按有犯罪之習慣或因
      遊蕩或懶惰成習而犯罪者，於刑之執行前，令入勞動場所
      ，強制工作，刑法第90條第1 項亦定有明文。然保安處分
      係對受處分人將來之危險性所為拘束其身體、自由等之處
      置，以達教化與治療之目的，為刑罰之補充制度，本諸法
      治國家保障人權之原理及刑法之保護作用，應受比例原則
      之規範，是保安處分之宣告，應與行為人所為行為之嚴重
      性、行為人所表現之危險性、及對於行為人未來行為之期
      待性相當，始為適法。又18歲以上之竊盜犯以犯竊盜為常
      業者，法院固得依竊盜犯贓物犯保安處分條例第3 條第1
      項第2 款規定宣告於刑之執行前，令入勞動場所強制工作
      之保安處分，然是否宣告強制工作，法院仍有裁量權，非
      無審酌之餘地而當然應予宣告該項保安處分，此觀該法文
      之規定甚明（最高法院96年度臺上字第673 號判決參照）
      。
（二）查被告丁○○無任何竊盜前科紀錄，此有前開臺灣高等法
      院被告前案紀錄表在卷可稽，因一時經濟匱乏，貪圖不法
      利益，聽從被告己○○之謀議，共同竊取起訴書附表編號
      四、五所示之物品，竊取物品價值非鉅，且依目前證據調
      查結果亦僅從事前揭兩起竊盜案件，並無其他積極證據證
      明被告丁○○有何犯罪習慣，或有因遊蕩或懶惰成習而犯
      罪者，此外，其犯本案宣告刑亦未達有期徒刑1 年以上，
      因此，公訴人請求本院對被告諭知於刑之執行前令入勞動
      場所強制工作一情，本院審酌上情，認於法尚屬無據。
（三）被告己○○固曾於92年8 月25日起至94 年6月20日止多次
      竊盜，經臺灣板橋地方法院以93年度簡上字第470 號判決
      判處有期徒刑2 年6 月確定，於96年10月5 日縮短刑期假
      釋出監，97年1 月30日假釋期滿未經撤銷。又於97年5 月
      3 日因竊盜案件，經臺灣臺北地方法院以97年度簡上字第
      312 號判決判處有期徒刑6 月確定，於98年12月13日執行
      完畢等情，亦有前開臺灣高等法院被告前案紀錄表在卷可
      按，可證被告再犯本案距離前開兩案之犯罪時間已相距至
      少2 年有餘，又斟之被告因工作難覓，失業多時，經濟窘
      迫，而出此下策，尚無證據證明其有犯竊盜罪之習慣或者
      懶惰成習而犯罪等情。另念及被告己○○竊取之財物價值
      非鉅，手段尚稱和平，亦於案發後坦承犯行，毫無逃避刑
      事追訴及審判之程序，頗有悔悟之心，因此，公訴人請求
      本院對被告諭知於刑之執行前令入勞動場所強制工作一情
      ，本院審酌上情，認對被告己○○科處以如主文所示之刑
      ，應已達懲治之效，尚毋併宣告於刑之執行前令入勞動場
      所強制工作之必要，併此敘明。
據上論斷，應依刑事訴訟法第273 條之1 第1 項、第299 條第1
項前段、第310 條之2 、第454 條，刑法第28條、第320 條第1
項、第47條第1 項、第41條第1 項前段、第8 項、第51條第5 款
，第38條第1 項第2 款，刑法施行法第1 條之1 ，判決如主文。
本案經檢察官簡志龍到庭執行職務。
中    華    民    國    99    年    7     月    19    日
                  刑事第六庭  法  官      黃欣怡
以上正本證明與原本無異。
如不服本判決，應於收受送達後10日內向本院提出上訴書狀，其
未敘述上訴之理由者並得於提起上訴後20日內向本院補提理由書
（均須按他造當事人之人數附繕本）。
                              書記官      陳慧玲
中    華    民    國    99    年    7     月    19    日
附錄本案論罪科刑法條全文：
中華民國刑法第320條
意圖為自己或第三人不法之所有，而竊取他人之動產者，為竊盜
罪，處5 年以下有期徒刑、拘役或5 百元以下罰金。
意圖為自己或第三人不法之利益，而竊佔他人之不動產者，依前
項之規定處斷。
前二項之未遂犯罰之。
附表一：
┌─┬────┬───────┬──────────┬────────────┬─────────┐
│  │行為人  │   犯罪時間   │     所犯法條       │     主           刑    │   從        刑   │
├─┼────┼───────┼──────────┼────────────┼─────────┤
│  │        │99年4 月19日下│犯刑法第三百二十條第│累犯，處有期徒刑伍月，如│扣案之夾克外套壹件│
│一│己○○  │午6時59分許   │一項之普通竊盜罪    │易科罰金，以新臺幣壹仟元│沒收之。          │
│  │        │              │                    │折算壹日。              │                  │
├─┼────┼───────┼──────────┼────────────┼─────────┤
│  │        │99年4 月19日下│犯刑法第三百二十條第│累犯，處有期徒刑伍月，如│扣案之夾克外套壹件│
│二│己○○  │午8時許       │一項之普通竊盜罪    │易科罰金，以新臺幣壹仟元│沒收之。          │
│  │        │              │                    │折算壹日。              │                  │
├─┼────┼───────┼──────────┼────────────┼─────────┤
│  │己○○  │99年4 月22日上│犯刑法第三百二十條第│累犯，處有期徒刑伍月，如│扣案之夾克外套壹件│
│三│        │午11時50分許  │一項之普通竊盜罪    │易科罰金，以新臺幣壹仟元│沒收之。          │
│  │        │              │                    │折算壹日。              │                  │
├─┼────┼───────┼──────────┼────────────┼─────────┤
│  │己○○  │99年4 月24日下│共同犯刑法第三百二十│累犯，處有期徒刑伍月，如│扣案之夾克外套壹件│
│四│        │午1時許       │條第一項之普通竊盜罪│易科罰金，以新臺幣壹仟元│、手提袋壹個均沒收│
│  │        │              │                    │折算壹日。              │之。              │
│  ├────┤              ├──────────┼────────────┼─────────┤
│  │丁○○  │              │共同犯刑法第三百二十│累犯，處有期徒刑參月，如│扣案之夾克外套壹件│
│  │        │              │條第一項之普通竊盜罪│易科罰金，以新臺幣壹仟元│、手提袋壹個均沒收│
│  │        │              │                    │折算壹日。              │之。              │
├─┼────┼───────┼──────────┼────────────┼─────────┤
│  │己○○  │99年4 月24日下│共同犯刑法第三百二十│累犯，處有期徒刑伍月，如│扣案之夾克外套壹件│
│  │        │午4時20分許   │條第一項之普通竊盜罪│易科罰金，以新臺幣壹仟元│、手提袋壹個均沒收│
│五│        │              │                    │折算壹日。              │之。              │
│  ├────┤              ├──────────┼────────────┼─────────┤
│  │丁○○  │              │共同犯刑法第三百二十│累犯，處有期徒刑參月，如│扣案之夾克外套壹件│
│  │        │              │條第一項之普通竊盜罪│易科罰金，以新臺幣壹仟元│、手提袋壹個均沒收│
│  │        │              │                    │折算壹日。              │之。              │
└─┴────┴───────┴──────────┴────────────┴─────────┘
附表二：扣案物品
┌─┬──────────┬───┬───────────┐
│  │扣案物品            │數量  │備                 註 │
├─┼──────────┼───┼───────────┤
│1 │手提袋              │壹個  │被告丁○○所有供犯罪所│
│  │                    │      │用之物（偵查卷第49、  │
│  │                    │      │150 頁）              │
├─┼──────────┼───┼───────────┤
│2 │夾克外套            │壹件  │被告己○○所有之物，供│
│  │                    │      │犯本案所用之物（偵查卷│
│  │                    │      │第54、86頁）          │
├─┼──────────┼───┼───────────┤
│3 │黑色帆布袋          │壹個  │被告己○○所有，但非供│
│  │                    │      │犯罪所用之物（偵查卷第│
│  │                    │      │54頁）                │
├─┼──────────┼───┼───────────┤
│4 │黑色棒球帽          │壹頂  │同上                  │
│  │                    │      │                      │
└─┴──────────┴───┴───────────┘

司法院資訊處製作；財團法人民間司法改革基金會備份。
